【裁判字號】    97,訴,2788
【裁判日期】    970730
【裁判案由】    毒品危害防制條例
【裁判全文】
臺灣板橋地方法院刑事判決              97年度訴字第2788號
公  訴  人  臺灣板橋地方法院檢察署檢察官
被      告  甲○○
上列被告因違反毒品危害防制條例案件，經檢察官提起公訴（97
年度毒偵字第4631號），本院合議庭以裁定進行簡式審判程序，
判決如下：
    主  文
甲○○施用第一級毒品，累犯，處有期徒刑拾月。扣案海洛因殘
渣袋壹只內之海洛因殘渣（量微無法秤重）沒收銷燬之，上開海
洛因殘渣袋壹只、扣案注射針筒壹支均沒收。
    事  實
一、甲○○前有多項因違反麻醉藥品管理條例、竊盜、違反毒品
    危害防制條例等案件，經法院論罪科刑執行完畢之紀錄，其
    最近1 次有期徒刑執行完畢紀錄，係因違反毒品危害防制條
    例案件，經本院以95年度訴字第3807號判處有期徒刑1 年確
    定（詳下述），嗣經法院裁定減刑為有期徒刑6 月確定，經
    入監執行，刑期起算日期為民國96年6 月23日，而於同年12
    月22日執行完畢。又甲○○前因施用毒品案件，經本院以87
    年度訴字第461 號裁定將其送往勒戒處所觀察、勒戒後，認
    有繼續施用毒品之傾向，再經本院裁定令入戒治處所施以強
    制戒治，嗣甲○○因強制戒治成效經評定為合格，無繼續戒
    治之必要，經本院裁定停止戒治，所餘戒治期間付保護管束
    ，惟甲○○於保護管束期間內，因違反保護管束應遵守事項
    情節重大，再經本院裁定撤銷停止戒治，令入戒治處所施以
    強制戒治，而於89年4 月24日執行完畢，由本院以87年度訴
    字第461 號為免刑判決確定；甲○○於上開強制戒治執行完
    畢後5 年內，復因施用第一級毒品案件，經本院以93年度訴
    字第1639號判處有期徒刑1 年確定，又因施用第二級毒品案
    件，經本院以94年度易字第76號判處有期徒刑4 月確定，再
    因施用第一級毒品案件，經本院以95年度訴字第3807號判處
    有期徒刑1 年確定（嗣經裁定減刑為有期徒刑6 月確定；上
    開有期徒刑均已執行完畢）。詎甲○○仍不知悔改，明知海
    洛因為毒品危害防制條例第2 條第2 項第1 款所規定之第一
    級毒品，竟基於施用第一級毒品海洛因之犯意，於97年5 月
    17日上午9 時許，在其友人吳谷珍（所涉違反毒品危害防制
    條例犯行，另案由檢察官偵查中）停放於臺北縣板橋市○○
    路○ 段87號前之廂型車內，以將海洛因加水稀釋後再以針筒
    注射入體內之方式，施用第一級毒品海洛因；嗣於同日上午
    10時許，在上開地點當場為警查獲，並扣得甲○○所有供其
    施用海洛因所用之海洛因殘渣袋1 只（內含微量之海洛因殘
    渣）、注射針筒1 支等物。
二、案經臺北縣政府警察局樹林分局報請臺灣板橋地方法院檢察
    署檢察官偵查起訴。
    理  由
一、上揭事實，業據被告甲○○於偵查中及本院審理時均坦白承
    認；且被告於為警查獲後所採集之尿液，經送請臺灣檢驗科
    技股份有限公司以酵素免疫分析法初步檢驗、氣相層析質譜
    儀法確認檢驗之檢驗結果，確呈海洛因代謝物嗎啡陽性反應
    ，有該檢驗機構出具之濫用藥物檢驗報告1 紙附卷可稽；此
    外，復有海洛因殘渣袋1 只（內含微量之海洛因殘渣）、注
    射針筒1 支等扣案可資佐證，足認被告上開自白，核與事實
    相符。又被告前因施用毒品案件，經本院以87年度訴字第46
    1 號裁定將其送往勒戒處所觀察、勒戒後，認有繼續施用毒
    品之傾向，再經本院裁定令入戒治處所施以強制戒治，嗣被
    告因強制戒治成效經評定為合格，無繼續戒治之必要，經本
    院裁定停止戒治，所餘戒治期間付保護管束，惟被告於保護
    管束期間內，因違反保護管束應遵守事項情節重大，再經本
    院裁定撤銷停止戒治，令入戒治處所施以強制戒治，而於89
    年4 月24日執行完畢，由本院以87年度訴字第461 號為免刑
    判決確定；被告於上開強制戒治執行完畢後5 年內，復因施
    用第一級毒品案件，經本院以93年度訴字第1639號判處有期
    徒刑1 年確定，又因施用第二級毒品案件，經本院以94年度
    易字第76號判處有期徒刑4 月確定，再因施用第一級毒品案
    件，經本院以95年度訴字第3807號判處有期徒刑1 年確定（
    嗣經裁定減刑為有期徒刑6 月確定；上開有期徒刑均已執行
    完畢），此亦有臺灣高等法院被告前案紀錄表1 份在卷可按
    ；本件事證明確，被告施用毒品犯行，堪以認定。
二、按海洛因為毒品危害防制條例第2 條第2 項第1 款所規定之
    第一級毒品。核被告所為，係犯毒品危害防制條例第10條第
    1 項之施用第一級毒品罪；其施用前後持有第一級毒品海洛
    因之低度行為，應為其施用之高度行為所吸收，不另論罪。
    又被告有如事實欄第1 項所載之犯罪科刑及執行紀錄，有臺
    灣高等法院被告前案紀錄表在卷可參，其於受有期徒刑之執
    行完畢後，5 年內故意再犯本件有期徒刑以上之罪，為累犯
    ，應依刑法第47條第1 項規定加重其刑。爰審酌被告前已因
    施用毒品而受免刑判決之寬典，並經法院論罪科刑執行完畢
    ，猶不知警惕而再犯本件施用毒品之罪，顯見其自制力薄弱
    ，惟其施用毒品僅屬自殘行為，對於他人之法益尚無直接之
    侵害，及其犯後均坦承犯行，態度尚稱良好等一切情狀，量
    處如主文所示之刑，以資懲儆。扣案海洛因殘渣袋1 只內之
    海洛因殘渣（量微無法秤重），係被告本件施用毒品犯行所
    查獲之第一級毒品，應依毒品危害防制條例第18條第1 項前
    段規定沒收銷燬之；上開海洛因殘渣袋1 只、扣案注射針筒
    1 支，均係被告所有供其本件施用海洛因犯行所用之物，此
    據被告供承明確，爰併依刑法第38條第1 項第2 款規定宣告
    沒收。
據上論斷，應依刑事訴訟法第273 條之1 第1 項、第299 條第1
項前段，毒品危害防制條例第10條第1 項、第18條第1 項前段，
刑法第11條前段、第47條第1 項、第38條第1 項第2 款，判決如
主文。
本案經檢察官劉仕國到庭執行職務
中    華    民    國    97    年    7     月    30    日
                  刑事第一庭  法  官  劉景宜
以上正本證明與原本無異
如不服本判決應於送達後10日內向本院提出上訴狀
                              書記官  謝秀青
中    華    民    國    97    年    8     月    4     日
附錄本案論罪科刑法條全文：
毒品危害防制條例第10條第1項
毒品危害防制條例第10條
施用第一級毒品者，處 6 月以上 5 年以下有期徒刑。
施用第二級毒品者，處 3 年以下有期徒刑。


司法院資訊處製作；財團法人民間司法改革基金會備份。
